臺灣士林地方法院刑事判決　　　　　　　　　　　　　　九十年度易字第四四四號
　　公　訴　人　臺灣士林地方法院檢察署檢察官
　　被　　　告　丁○○
　　選任辯護人　周宜隆律師
　　　　　　　　廖修譽律師
右列被告因違反建築法案件，經檢察官提起公訴（八十九年度偵字第六四三六號），
本院判決如左：
    主  文
丁○○對依建築法規定強制拆除之建築物，違反規定重建，處拘役伍拾日，如易科罰
金，以佰元折算壹日。又對依建築法規定強制拆除之建築物，違反規定重建，處有
期徒刑肆月，如易科罰金，以佰元折算壹日。
    事  實
一、丁○○係坐落臺北縣淡水鎮○○段砲台埔小段二二地號、二二之四地號土地，及
    屬中華民國所有、財政部國有財產局管理上開地段二八之一一九地號土地上，門
    牌號碼為臺北縣淡水鎮○○街十八號五層樓建物、十八號後方二層磚造違章建物
    （起訴書誤載為一層磚造建物）、十八號左側車庫及車庫後方一層違章建物之所
    有權人（所犯竊佔罪嫌部分，因前開建物佔用國有財產部分於民國六十九年前即
    已存在，其追訴權時效完成，業經檢察官另案為不起訴處分確定）。八十八年九
    月二十一日發生九二一大地震後，因其所有前開二層磚造違章建物受損嚴重，丁○○竟未經申請主管建築機關之審查許可並發給執照，即於八十八年十月間某日
    起僱工將前址十八號後方原有之二層磚造建物拆除，在前述已拆除之二層磚造建
    物原址，連同前述車庫後方之一層違章建物上方，逕以鋼筋、模板為建材，興建
    結構相連面積約六十六平方公尺、高度約三公尺之二層樓ＲＣ構造違章建物，先
    後經臺北縣淡水鎮公所以八八北縣淡建字第八八一四二一九三號、第00000
    000號違章建築查報單查報後，並經臺北縣政府工務局認定為違章建物並通知
    拆除，已由臺北縣政府工務局拆除隊於八十八年十二月二十八日，將前開違章建
    物之鋼筋、模板悉予拆撤而強制拆除完畢。詎丁○○於前開違章建物遭強制拆除
    後，竟未經申請主管建築機關之審查許可並發給建築執照，於八十九年一月初某
    日起重行僱用不知情之工人，在前述十八號後方已遭強制拆除之違章建物上，以
    綑綁鋼筋、組立模板之方式，並已灌漿完成，繼續建造二層ＲＣ結構之違章建物
    。嗣經臺北縣淡水鎮公所於八十九年一月六日再以八九北縣淡建字第八九一○○
    三○八號違章建築查報單查報後，經臺北縣政府工務局認定為違章建物並通知拆
    除，已由臺北縣政府工務局拆除隊於八十九年一月十三日，將前述十八號後方增
    建二層ＲＣ結構違章建物之屋頂除保留作業必要之空間外，悉予打洞連同鋼筋予
    以拆除之方式，致該違章建物失去建築物遮風避雨之使用功能，再次予以強制拆
    除完畢。詎丁○○竟另行起意，在前開違章建物再度遭強制拆除後，復未經申請
    主管建築機關之審查許可並發給建築執照，於八十九年三月間某日僱用不知情之
    乙○○，將前開已遭強制拆除之違章建物屋頂，利用彩色鋼板加以覆蓋，其上以
    鋼筋、沙包加以固定，旁邊則以鐵絲綑綁固定而再度予以重建，回復該違章建物
    遮風避雨之使用功能，違反建築法不得重建之規定，迨於八十九年四月一日為臺
    北縣政府工務局人員現場勘查始查悉上情。丁○○嗣為規避稽查，復於八十九年
    七月間將拆除殘留之樑柱粉刷平整，並預設固定環扣（即俗稱壁虎）以固定彩色
    鋼板，以利於臺北縣政府工務局稽查時，可隨時掀除屋頂受檢。迄臺北縣政府工
    務局因接獲檢舉函函請本署偵辦，經臺灣士林地方法院檢察署檢察官於八十九年
    十二月二十五日會同臺北縣政府工務局人員前往臺北縣淡水鎮○○街十八號履勘
    現場而悉上情。
二、案經臺北縣政府函送臺灣士林地方法院檢察署檢察官偵查起訴。
    理  由
一、訊據被告丁○○固坦承前開門牌號碼臺北縣淡水鎮○○街十八號後方原是二樓磚
    造建物，左後方（即車庫後方）則為一層建物，嗣因九二一地震發生後，十八號
    後方之二層磚造建物樑柱裂開而受損嚴重，其未向主管建築機關申請核發建築執
    照，即於八十八年十月間某日起，自行僱工拆除十八號後方之二層樓磚造建物，
    連同在前述車庫後方之一層違章建物上方，逕以鋼筋、模板為建材，建造結構相
    連之ＲＣ構造違章建築物，當時僅有組立模板、綑綁鋼筋，尚未灌漿，嗣於八十
    八年十二月二十八日經臺北縣政府工務局拆除隊前來強制拆除，因十八號後方之
    違章建物與車庫後方之違章建物結構相連，並有用鋼筋、模板圍起來，所以拆除
    人員將車庫後方之二樓新違建拆除時，十八號後方之違章建物之結構亦受損。又
    其於八十八年十二月二十八日強制拆除後，因十八號後方建物有部分板模垮下來
    ，故重新組立模板並進行灌漿，嗣臺北縣政府工務局拆除隊於八十九年一月十三
    日，再度將十八號後方之ＲＣ結構建物之二樓屋頂打二個大洞，其為防止下雨時
    前開違建物屋內淹水，復於八十九年三月間僱用乙○○以彩色鋼板覆蓋其上，其
    上再舖鐵條加以固定，另以鐵絲與結構體遭拆除遺留之鋼筋綑綁固定，嗣於八十
    九年七月間，為防止颱風將彩色鋼板吹走，即以固定環扣（即俗稱壁虎）及鐵線
    綁住固定彩色鋼板等事實。惟矢口否認有何違反建築法之犯行，辯稱：前述門牌
    號碼十八號後方之建物係舊違建，係得緩拆之舊有建物，因九二一地震發生後，
    不堪使用而須重新修繕，應非依建築法令須拆除之建築物。八十八年十二月二十
    八日臺北縣政府工務局拆除隊第一次前來拆除時，僅拆除車庫後方之新建違章建
    物，十八號後方新建違章建物並未遭強制拆除，故被告事後雖有僱工在十八號後
    方建物繼續綑綁鋼筋、組立模板，並已灌漿完成，但應非「拆後重建」之行為。
    又臺北縣政府工務局拆除隊於八十九年一月十三日第二次來強制拆除時，雖有在
    十八號後方建物屋頂打二個大洞，但伊均未加以填補，嗣於八十九年三月間雖有
    僱用乙○○在該建物屋頂上覆蓋彩色鋼板，然係因十八號後方建物之一樓仍有人
    居住使用，因梅雨季節來臨，為防止雨水滲入，造成十八號後方建物一樓發生漏
    水、積水之現象，始在屋頂覆蓋彩色鋼板以為遮蔽，而未任何重建行為云云。惟
    查：
  (一)被告所有前開二層磚造違章建物，因發生九二一地震而受損嚴重，丁○○未經主
    管建築機關之審查許可並發給執照，即於八十八年十月間某日起僱工將前址十八
    號後方二層磚造建物拆除，在前述已拆除之二層磚造建物原址，連同前述車庫後
    方之一層違章建物上方，逕以鋼筋、模板為建材，增建結構相連面積約六十六平
    方公尺、高度約三公尺之二層樓ＲＣ構造違章建物，嗣經臺北縣淡水鎮公所查報
    為隨報隨拆之違建，並經臺北縣政府工務局認定為正在興建中之違章建物並通知
    拆除，已由臺北縣政府工務局拆除隊於八十八年十二月二十八日至現場拆除，當
    時前述違章建物已經組立模板並綑綁鋼筋，但尚未灌漿，拆除人員已將前開違章
    建物之鋼筋、模板悉予拆撤而強制拆除完畢等情，業據證人即臺北縣政府工務局
    人員辛○○（見本院九十年十二月十日訊問筆錄第三頁）、戊○○（見本院九十
    一年四月一日訊問筆錄第四頁）、壬○○（見本院九十年十二月十日訊問筆錄第
    五、九頁、本院九十一年三月十四日訊問筆錄第四頁、九十一年四月一日訊問筆
    錄第六頁）及里長己○○（見本院九十一年十一月二十日審判筆錄）分別證述在
    卷，核與被告所供情節大致相符，並有臺北縣淡水鎮公所八八北縣淡建字第八八
    一四二一九三號、第00000000號違章建築查報單、臺北縣政府工務局違
    章建築拆除通知單、違章建築會勘紀錄、會勘照片、違章建築拆除時間通知單、
    違章建築結案通知單、拆除現場照片、土地登記謄本、地籍圖等在卷可稽（見甲○八十九年度偵字第六四三六號偵查卷，下稱本案偵查卷第三至七、十至十五、
    三三至四三頁），堪予認定。
  (二)被告雖辯稱前述十八號後方建物係舊違建，因九二一地震發生不堪使用而重新修
    繕，應非依建築法令須拆除之建築物云云。然查，被告已迭次供承前述十八號後
    方之建物原係二層磚造建物，因九二一地震後受損嚴重，其未向主管建築機關之
    申請發給建築執照，即僱工將前址十八號後方原有之二層磚造建物拆除，連同前
    述車庫後方之一層違章建物上方，逕以鋼筋、模板為建材，建築結構相連之ＲＣ
    構造違章建築物等情無訛。且證人吳智人、丙○○均證稱：十八號後方原本即有
    二層樓之建物等語；而證人即里長己○○已到庭證稱：十八號後方違建原本在九
    二一地震前為磚造建物，九二一地震後才改建成ＲＣ結構。當時伊至現場查看，
    十八號後方一、二樓房屋均有裂，但二樓受損情形較嚴重，因伊不是建築師，不
    知要修到什麼程度，故出具證明書讓被告去向主管機關申請建築執照，並非同意
    被告自行修繕等語（見本院九十一年十一月二十日審判筆錄）。又證人辛○○則
    證稱：建築物若受九二一地震影響要重建，也要申請執照，不然就是違建等語。
    證人壬○○亦證稱：十二月二十八日是去拆除十八號正後方與左後方之建物，那
    是新違章建物，不是舊違章建物（均見本院九十年十二月十日訊問筆錄第九頁）
    。證人戊○○復證述：「（問：十二月二十八日是否有到現場拆除？）沒有，我
    是負責認定工作。」、「（問：十二月二十八日前是否有到現場看過？）有。」
    、「（問：十二月二十一日時如何認定是屬於違建並通知拆除？）建築物改建、
    重建之申請建照需經工務局建管課核發建照方可，經查，在興建中之違建並未申
    請建照，我們至現場勘查與事實相符，故我們認定是違建，且正在興建中。」等
    語綦詳（見本院九十一年四月一日訊問筆錄第三至五頁），是被告既僱工將十八
    號後方原有違章之磚造建物予以拆除，再連同車庫後方之違章建物，以鋼筋、模
    板等為建材，建築成結構相連之二層ＲＣ構造違章建築物，且正在興建中，並已
    綑綁鋼筋及組立模板，況被告自承其未向主管建築機關申請核發建築執照，是上
    開建物為新建之違章建築物，應屬依建築法規定應強制拆除之建築物無訛。是被
    告所辯僅係舊有違章建物之修繕云云，顯係事後飾卸之詞，委不足取。至證人丙○○雖到庭證稱十八號後方建物是灌漿云云，然此核與被告丁○○所述前開建物
    在九二一地震前係屬磚造建物及前開卷證資料不合，顯與客觀事實不符，自無從
    採為有利於被告之認定，併予敘明。
  (三)又被告雖辯稱：八十八年十二月二十八日臺北縣政府工務局拆除隊第一次前來拆
    除時，僅拆除車庫後方之新建違章建物，十八號後方新建違章建物並未遭強制拆
    除，故伊事後雖有僱工在十八號後方建物繼續綑綁鋼筋、組立模板，並已灌漿完
    成，但應非「拆後重建」之行為云云，然查：證人壬○○已迭次到庭證稱：「（
    問：八十八年十二月二十八日之拆除工作如何？）八十八年十二月十七日、二十
    三日因門沒開所以沒有拆，後來十二月二十八日就去現場執行，是拆除整個二樓
    板模還有鋼筋。」、「（問：十二月二十八日拆除範圍為何？）連同十八號正後
    方之違建也有拆除，我們有將十八號正後方違建之鋼筋、板模拆除，當時十八號
    正後方違建並未灌漿。」、「（問：十二月二十八日拆除完後，該違建狀況如何
    ？結案情形如何？）十八號後方及車庫後方違建之鋼筋與模版均全部被拆除，十
    八號正後方之牆壁、屋頂亦有拆除（即偵卷四三頁上方照片）。」、「（問：一
    月十三日至現場拆除時，被告有重新興建何部分？）被告在十八號正後方又興建
    二層ＲＣ結構建物，並已灌漿完成，二樓後方屋頂也都蓋完了。」等語明確（見
    本院九十年十二月十日訊問筆錄第五頁、本院九十一年三月十四日訊問筆錄第四
    頁、九十一年四月一日訊問筆錄第六頁），並有卷附之拆除現場照片多張在卷可
    佐，是臺北縣政府工務局拆除隊人員於八十八年十二月二十八日至現場執行強制
    拆除時，已將車庫後方及十八號後方違章建物之鋼筋、模板均予以拆除等情，堪
    予認定。至辯護人雖具狀答辯：證人戊○○已於本院九十年十二月十日庭訊時證
    稱：「（問：車庫後面與房子後面是否均有加蓋？）房子後面我都沒有動。」云
    云。然經本院詳細查對本院九十年十二月十日訊問筆錄內容，證人戊○○從未證
    述上開內容，且證人戊○○已證稱：八十八年十二月二十八日執行拆除工作時，
    伊並未到現場，伊是負責至違建現場作認定工作等語無誤（見本院九十年十二月
    十日訊問筆錄第七頁），是被告所辯：證人戊○○已證述十二月二十八日拆除時
    ，拆除隊就十八號後方違建沒有動作云云，顯係杜撰之詞，實屬無據，自無從據
    為被告有利之認定。況按建築法第九十五條所稱「對依建築法規定強制拆除之建
    築物」，並不以全部拆除為限始足以構成該罪，僅為「部分拆除」之建築物，被
    告違反規定予以重建，自與該罪之構成要件相當。查被告已自承：「（問：八十
    八年十二月二十八日是否已被縣政府強制拆除？）當時有拆車庫後方之新違建，
    因二層樓之新違建與二層樓之舊違建（即十八號後方之違章建物）之結構是連在
    一起，用鋼筋板模圍起來，所以說新違建拆完後舊違建結構也受損，因鋼筋都綁
    在一起。」、「（問：強制拆除後，又在何處施工？施作項目為何？）車庫後面
    我就沒有再蓋，我是施作舊違建部分，施作ＲＣ結構。」、「（問：八十八年十
    二月二十八日遭拆除大隊拆除後，係興建何部分？）十八號正後方違建部分在十
    二月二十八日經強制拆除後，有部分板模垮下來，我將之重新組立，並進行灌漿
    。車庫後方之違建拆除後沒有再重新建蓋。」、「十八號後方違建與車庫後方違
    建是同一條鋼筋綁過去，所以拆十八號後方違建也影響車庫後方違建。」等語在
    卷（見本院九十一年三月十四日訊問筆錄第三頁、九十一年四月一日訊問筆錄第
    二頁、九十一年十一月十三日審判筆錄第七頁）。證人壬○○亦證稱：「（問：
    十二月二十八日拆除時，車庫正後方與十八號正後方違建結構是否相連？）是。
    」等語（見本院九十一年三月十四日訊問筆錄第五頁）；證人己○○則證稱：「
    （問：八十八年十二月二十八日拆除大隊第一次拆除被告之系爭建物，你是否在
    場？）拆除大隊第一次去拆時，我有在場，當時我有去協調只拆車庫後方違建，
    至於十八號後方我有去協調，但車庫後方與十八後方是連接在一起。當時車庫後
    方違建與十八號後方違建均是只有組立模板與綁鋼筋而已，尚未灌漿。」等語（
    見本院九十一年十一月二十日審判筆錄第三、四頁），足見被告於八十八年十月
    間僱工興建前述車庫後方與十八號後方之違章建物，其結構相連而屬同一違章建
    築物無疑。故縱使被告所辯十二月二十八日當天僅拆除車庫後方與十八號後方違
    建之相連接部分乙節屬實，然車庫後方與十八號後方之違章建物既屬同一違章建
    築物，且拆除車庫後方之違建，已造成十八號後方違章建物結構受損，是前開違
    章建物於八十八年十二月二十八日遭強制拆除後，被告仍於八十九年一月初某日
    起僱用不知情之工人，在十八號後方違章建物處，綑綁鋼筋、組立模板，並已灌
    漿完成，繼續建造該二層ＲＣ結構之違章建物，自屬違反建築法第九十五條規定
    ，殊無疑義。被告所辯其未有拆後重建之行為云云，自不足採。
  (四)被告於八十九年一月初某日起僱用不知情之工人，在前述十八號後方已遭強制拆
    除之違章建物處，以鋼筋、模板繼續興建，並已灌漿完成之二層ＲＣ結構違章建
    物。嗣經臺北縣淡水鎮公所於八十九年一月六日以八九北縣淡建字第八九一○○
    三○八號違章建築查報單查報後，且經臺北縣政府工務局認定為違章建物並通知
    拆除，已由臺北縣政府工務局拆除隊於八十九年一月十三日，將前述十八號後方
    增建二層ＲＣ結構違章建物之屋頂打兩個大洞，連同鋼筋予以拆除，致該違章建
    物失去建築物遮風避雨之使用功能，予以強制拆除完畢。又前述違章建物在遭強
    制拆除後，被告復於八十九年三月間某日僱用不知情之乙○○，利用彩色鋼板將
    前開違章建物屋頂加以覆蓋，其上再以鋼筋、沙包固定，旁邊則利用鐵絲綑綁固
    定等情，業經證人壬○○、庚○○、戊○○、己○○、乙○○分別證述在卷，而
    被告亦不否認其情，並有臺北縣淡水鎮公所違章建築查報單、臺北縣政府工務局
    違章建築拆除通知單、違章建築會勘紀錄、違章建築結案通知單、拆除現場照片
    、四月一日會勘現場照片等在卷足憑（見偵查卷第四五至五五頁），足堪認定。
    又被告雖辯稱：前述十八號後方違章建物之屋頂遭拆除人員打兩個大洞後，伊並
    未加以填補，僅為防止該十八號後方建物一樓發生漏水、積水現象，始請乙○○
    以彩色鋼板覆蓋，應未構成「重建」行為云云。但查，臺北縣政府工務局拆除隊
    人員於八十九年一月十三日執行強制拆除時，既已將十八號後方二樓之違建屋頂
    拆除二個大洞，已如前述，並有拆除現場照片三張在卷可參（見偵查卷第五二頁
    ）。而經依前開拆除現場照片所示，拆除人員除在前開違章建物屋頂樑柱預留必
    要之拆除作業空間，已將鋼筋混凝土屋頂予以拆除，並將鋼筋鋸斷，已符合原臺
    灣省政府建設廳八十四年二月二十二日八四建四字第二○三五九號函所示拆除違
    章建築到不堪使用之程度，有前開函釋及所附修正案會議紀錄乙份在卷可按，是
    本次拆除已使前述十八號後方違建達不堪使用，已無遮風蔽雨之功能，亦堪認定
    。另被告已供明前述十八號後方違章建物一樓有人居住等情無訛（見本院九十一
    年十一月二十日審判筆錄第九頁），故被告為防止該違章建物遇雨發生漏水情形
    ，嗣於八十九年三月間某日僱用不知情之乙○○，將前開違章建物屋頂，利用彩
    色鋼板加以覆蓋，鋼板上方以鋼筋、沙包加以固定，旁邊則利用鐵絲綑綁固定，
    已足以遮風蔽雨而回復該已遭強制拆除違章建物之原有功能，自屬重建行為無疑
    ；況內政部營建署已函釋「已遭強制拆除之建築物上加蓋彩色鋼板作為屋頂之行
    為，經該主管建築機關認定已回復可堪使用，自有建築法第九十五條之適用。」
    等語，有內部營建署九十一年十月二十一日營署建管字第○九一○○六五二四七
    號函在卷可參。是被告所辯其八十九年一月十三日遭強制拆除後，即未有拆後重
    建之行為，自非可採。
  (五)被告雖辯稱：伊於八十八年十二月二十八日遭強制拆除後，並無拆後重建之故意
    ，主觀上認知係舊違建之修建，始繼續施作ＲＣ結構云云。惟證人壬○○已到庭
    證稱：八十八年十二月二十八日拆除時，已將車庫後方連同十八號正後方之違建
    一併拆除等語，而證人己○○亦到庭證稱：伊當時因為擔心地震使房屋受損造成
    立即損害，所以出具里長證明書讓被告向主管機關申請建照等語，已如前述。又
    按為維護公共安全、公共交通、公共衛生及增進市容觀瞻，未經申請取得建造執
    照依法即不得擅自建造建築物，並為一般社會大眾所知悉。被告所擅自建造之二
    層樓鋼筋混凝土建築物，自應得主管機關之審查許可與管理方得建造，否則容認
    人民為一己私利任意建造建物，對公共之安全、衛生、交通及市容將造成巨大的
    威脅；然被告竟未向主管建築機關申請核發建築執照，即自行僱工興建前開二層
    樓之鋼筋混凝土建築物，況被告縱使先前不知建造房屋應申請許可，惟其於八十
    八年十二月間首次接獲臺北縣政府工務局拆除通知時，應即對建築法之規定甚為
    明白，但被告竟於政府強制拆除之後，先後於八十九年一月初某日、八十九年三
    月間某日，再次僱工在原址重建二次，其有違反建築法之犯意，至為明確。
  (六)綜上所述，被告所辯上開各節，均係事後飾卸之詞，不足採信。此外，復有臺灣
    士林地方法院檢察署檢察官八十九年十二月十五日履勘筆錄、臺北縣淡水地政事
    務所土地複丈成果圖、本院九十年九月四日刑事勘驗筆錄及勘驗場照片等在卷可
    按，本件事證已臻明確，被告犯行洵堪認定，應依法論科。
二、查被告未經申請主管建築機關之許可並發給建築執照，即於八十八年十月間在前
開門牌號碼為臺北縣淡水鎮○○路十八號住處正後方及左後方，以鋼筋、混凝土
    等建材，建造二層樓之違章建築，經臺北縣政府工務局於八十八年十二月二十八
    日派員依法強制拆除後，竟仍違反應經主管建築機關審查許可並發給執照後，始
    能建造之規定，自八十九年一月初某日起，僱工在前述十八號正後方重行建造二
    層樓之違章建物；復經臺北縣政府工務局於八十九年一月十三日派員依法強制拆
    除後，仍違反前開規定，再於八十九年三月間某日，僱用乙○○在前述十八號後
    方二層樓之違章建物屋頂上覆蓋彩色鋼板，以回復其遮風蔽雨之功能而再度重建
    ，其先後二次拆後重建之行為，均係犯建築法第九十五條之違法重建罪。被告先
    後於八十九年一月間某日、八十九年三月間某日，分別利用不知情之建築工人及
    乙○○為前開違反建築法之犯行，為間接正犯。又被告對於依建築法規定強制拆
    除之建築物，先後二次違反規定重建之行為，犯意各別，應予分論併罰（臺灣高
    等法院八十七年度上易字第一五一六號判決意旨可參）。爰審酌被告之犯罪動機
    、目的、手段、並考量其品行、生活狀況、智識程度，及犯罪後飾詞狡辯，全無
    悔意，現迄未自行將其所建造之違章建築物全部拆除等一切情狀，各量處如主文
    所示之刑。另被告行為後，刑法第四十一條關於易科罰金之規定，業於九十年一
    月四日修正，並經總統於九十年一月十日公布，同年一月十二日生效施行。依修
    正前之刑法第四十一條規定「犯最重本刑為三年以下有期徒刑以下之刑之罪，而
    受六月以下有期徒刑或拘役之宣告，因身體、教育、職業或家庭之關係，執行顯
    有困難者，得以一元以上三元以下折算一日，易科罰金。」而修正後之刑法第四
    十一條第一項則規定「犯最重本刑為五年以下有期徒刑以下之刑之罪，而受六個
    月以下有期徒刑之宣告，因身體、教育、職業、家庭之關係或其他正當事由，執
    行顯有困難者，得以一元以上三元以下折算一日，易科罰金。但確因不執行所宣
    告之刑，難收矯正之效，或難以維持法秩序者，不在此限。」比較新舊法之結果
    ，新法規定對於被告並無不利，依刑法第二條第一項前段之規定，自應適用裁判
    時之新法（最高法院九十年度台非字第二二三號判決意旨可參），爰依修正後刑
    法第四十一條第一項前段之規定，均併予諭知易科罰金之折算標準。
據上論斷，應依刑事訴訟法第二百九十九條第一項前段，建築法第九十五條，刑法第
二條第一項前段、第十一條前段、第四十一條第一項前段、罰金罰鍰提高標準條例第
二條，判決如主文。
本案經檢察官曾淑華到庭執行職務
中　　　華　　　民　　　國　　九十一　　年　　 十二 　　月　　　四　　　日
                                    臺灣士林地方法院刑事第二庭
                                        法  官  陳  章  榮
右正本證明與原本無異。
如不服本判決，應於判決送達後十日內，向本院提出上訴狀。
                                        書記官  嚴  慧  萍
中      華      民      國    九十一    年     十二     月      十      日
附錄本案論罪科刑法條全文：
建築法第九十五條：
  依本法規定強制拆除之建築物，違反規定重建者，沒入其在現場之建築材料，應處
  一年以下有期徒刑、拘役或科或併科三十萬元以下罰金。
